臺灣臺北地方法院交通事件裁定　　　　 94年度交聲字第896號
原處分機關　臺北市交通事件裁決所
異　議　人
即受處分人　甲○○
上列受處分人因違反道路交通管理處罰條例案件，對於臺北市交
通事件裁決所中華民國94年8 月22日所為之處分（原處分案號：
北市裁二字第裁22-A3M522714號），聲明異議，本院裁定如下：
    主  文
異議駁回。
    理  由
一、按「汽車駕駛人停車時，有左列情形之一者，處新臺幣（下
    同）6百元以上1千2百元以下罰鍰：一、在禁止臨時停車處
    所停車者。」；又「汽車臨時停車時，應依左列規定：二、
    交岔路口、公共汽車招呼站10公尺內、消防栓、消防車出入
    口5 公尺內不得臨時停車。」、「汽車停車時，應依左列規
    定：一、禁止臨時停車處所不得停車。」，道路交通管理處
    罰條例第56條第1項第1款及道路交通安全規則第111條第1項
    第2款、第112條第1項第1款分別定有明文。
二、本件異議人即受處分人甲○○所有之2325－DT號自小客車（
    下稱系爭車輛）於民國94年7 月13日19時53分許在台北市○
    ○街、大東路交岔路口（小北街上，處分書誤載為大東路）
    ，經警舉發「禁止臨停之交岔路口10公尺內停車」，且易生
    交通事故，經警依道路交通管理處罰條例第56條第1 項第1
    款規定製單舉發，並依同條第2 項規定拖吊處移置，嗣受處
    分人於應到案日期（即94年8 月18日）前之94年7 月13日向
    原舉發單位申訴，經原舉發單位函覆，該車確於禁止臨停之
    交岔路10公尺內路段違規停放；原處分機關對受處分人之疑
    義，調查後仍認受處分違規情形明確，乃以受處分人違反前
    述道路交通管理處罰條例第56條第1 項第1 款規定之行為，
    依違反道路交通管理事件統一裁罰標準表，於94年8 月22
    日裁處受處分人罰鍰9 百元。
三、依受處分人甲○○之94年8 月22日之異議狀，其並不否認系
    爭車輛有於94年7 月13日19時53分許在台北市○○街與大東
    街之交岔路口（小北街上）及劃有紅線路段停放之事實；惟
    仍辯稱：該街口並無標誌告知不得停放，紅線劃設亦不明顯
    ，採證照片亦無法確定系爭車輛停放位置離路口多遠云云。
四、經查，系爭車輛確實停放在台北市○○街上，且其停放位置
    乃係在小北街與大東路交岔路口10公尺以內等情，除有原處
    分機關所附之採證照片3 紙在卷可稽外，復有台北市政府警
    察局交通警察大隊於94年9 月16日以北市警交大執字第0943
    4674800 號所附之有關系爭車輛停放位置至該路口之距離相
    片9 幀在卷可供相互對照，而道路交通安全規則既已明白規
    定不得在交岔路口10公尺內臨時停車（已如前述），則不論
    主管機關有無另立標誌，甚至是否有在該處劃設禁止停車之
    標線，均無法解免駕駛人應遵守道路交通安全規則之客觀義
    務，受處分人甲○○前開所辯，尚難為其有利認定之依據。
    基上，受處分人甲○○之違規事實已臻明確。
五、綜上所述，受處分人甲○○確有在禁止臨時停車處所即交岔
    路口10公尺內違停之行為，原處分機關依據道路交通管理處
    罰條例第56條第1 項第1 款及違反道路交通管理事件統一裁
    罰標準表之規定，裁處受處分人罰鍰9 百元，核無違誤，受
    處分人之異議為無理由，應予駁回。
據上論斷，應依道路交通案件處理辦法第19條，裁定如主文。
中　　華　　民　　國　　94　　年　 　9　　月　　22　　日
                  交通法庭  法  官  蔡守訓
以上正本證明與原本無異。
如不服本裁定，應於裁定送達後5日內向本院提出抗告狀。
                            書記官  廖純瑜
中　　華　　民　　國　　94　　年　 　9　　月　　22　　日
